【裁判字號】    98,上訴,1771
【裁判日期】    980604
【裁判案由】    毒品危害防制條例
【裁判全文】
臺灣高等法院刑事判決               98年度上訴字第1771號
上  訴  人  臺灣士林地方法院檢察署檢察官
被      告  甲○○
上列上訴人因毒品危害防制條例等案件，不服臺灣士林地方法院
98年度審訴字第82號，中華民國98年2月26日第一審判決（起訴
案號：臺灣士林地方法院檢察署97年度毒偵字第2412號），提起
上訴，本院判決如下：
    主  文
上訴駁回。
    事  實
一、甲○○前因施用毒品案件，經觀察、勒戒及強制戒治，於民
    國90年8月20日強制戒治期滿執行完畢，經臺灣板橋地方法
    院檢察署檢察官於90年10月1日，以90年戒毒偵字第584號為
    不起訴處分確定；又因施用毒品案件，經臺灣板橋地方法院
    檢察署檢察官聲請強制戒治，並以92年度毒偵字第404號提
    起公訴，由臺灣板橋地方法院以92年度訴字第1064號判處有
    期徒刑8月確定，於93年9月4日因縮短刑期期滿執行完畢，
    強制戒治部分則因法律修正，於93年1月9日停止戒治出所；
    再因施用毒品案件，經臺灣板橋地方法院檢察署檢察官以96
    年度毒偵字第5006號提起公訴，由臺灣板橋地方法院以96年
    度訴字第3078號判處有期徒刑9月，並經本院以96年度上訴
    字第5231號撤回上訴確定，詎甲○○猶不知悔改，於前案強
    制戒治執行完畢出所後5年內，再因施用毒品案件，經法院
    判處罪刑確定後，復基於施用第一級毒品、第二級毒品之犯
    意，於97年11月30日上午8時許，在臺北市士林區百齡橋附
    近某公園內，以針筒注射之方式，施用第一級毒品海洛因，
    另於97年11月30日，在百齡橋朋友家附近，用玻璃球吸食器
    吸食第二級毒品甲基安非他命。嗣於97年12月1日凌晨0時45
    分許，在臺北市大同區○○○路○段與民權西路口為警查獲
    ，並當場扣得注射針筒1支，經警採其尿液送檢驗後，呈嗎
    啡及甲基安非他命陽性反應，始悉上情。
二、案經臺北市政府警察局大同分局報請臺灣士林地方法院檢察
    署檢察官偵查起訴。
    理  由
一、訊據被告甲○○對於前揭犯罪事實於警詢時、偵查中、原審
    及本院審理時供認不諱，並有注射針筒1支扣案可資佐證被
    告施用第一級毒品海洛因之事實。而被告為警查獲後在警局
    所採尿液，經送請台灣尖端先進生技醫藥股份有限公司鑑定
    ，呈甲基安非他命、嗎啡及可待因陽性反應，此有該公司97
    年12月10日濫用藥物尿液檢驗報告、臺北市政府警察局偵辦
    毒品案件尿液檢體委驗單各一份在卷可憑。又查，被告前因
    施用毒品案件，經觀察、勒戒及強制戒治，於90年8月20 日
    強制戒治期滿執行完畢，經臺灣板橋地方法院檢察署檢察官
    於90年10月1日，以90年戒毒偵字第584號為不起訴處分確定
    ；又因施用毒品案件，經臺灣板橋地方法院檢察署檢察官聲
    請強制戒治，並以92年度毒偵字第404號提起公訴，由臺灣
    板橋地方法院以92年度訴字第1064號判處有期徒刑8月確定
    ，於93年9月4日因縮短刑期期滿執行完畢，強制戒治部分則
    因法律修正，於93年1月9日停止戒治出所；再因施用毒品案
    件，經臺灣板橋地方法院檢察署檢察官以96年度毒偵字第50
    06號提起公訴，由臺灣板橋地方法院以96年度訴字第3078號
    判處有期徒刑9月，並經本院以96年度上訴字第5231號撤回
    上訴確定在案，有本院被告前案紀錄表附卷足憑。綜上，本
    件事證明確，被告犯行堪以認定，應依法論科。
二、核被告甲○○所為，係犯毒品危害防制條例第10條第1項、
    第2項之施用第一、二級毒品罪。被告被告施用前持有第一
    級毒品海洛因及第二級毒品甲基安非他命之低度行為，應為
    施用之高度行為所吸收，不另論罪。又被告有事實欄所述犯
    罪科刑執行情形，有本院被告前案紀錄表附卷可參，其於有
    期徒刑執行完畢後，5年內故意再犯有期徒刑以上之各罪，
    均應依刑法第47條第1項之規定論以累犯，並加重其刑。原
    審調查後，認被告罪證明確，援引上揭規定，及刑法第11條
    、第47條、第51條第5款、第38條第1項第2款規定，並審酌
    被告曾經觀察勒戒、強制戒治、起訴及判刑，又因誤交損友
    ，觸犯本件2次施用毒品之犯行，顯示其定力不足、易受外
    界誘惑，惟其犯罪後於本院審理時坦承犯行，暨其品性、生
    活狀況、智識程度等一切情狀，分別就施用第一級毒品、第
    二級毒品犯行，量處有期徒刑9月、3月，應執行有期徒刑10
    月。並以扣案之注射針筒1支，為被告所有供施用第一級毒
    品海洛因所用之物，經其供明在卷，依刑法第38條第1項第2
    款規定，予以宣告沒收；另被告施用第二級毒品安非他命所
    用玻璃球吸食器，雖為其所有，然未扣案，據被告供稱業已
    毀棄，衡情已經滅失，自不必再宣告沒收。核其認事用法均
    無不合，量刑亦屬妥適。
三、檢察官上訴意旨以：被告於96年間因施用第一級及第二級毒
    品案件，經臺灣板橋地方法院於96年7月6日，以96年度訴字
    第3078 號判決處有期徒刑9月確定，於未執行前，通緝中再
    次犯本件施用第二級毒品犯行，且依被告之刑案資料查註紀
    錄表所載，本件被告前已有2次施用第一級及第二級毒品之
    前科，是被告於短暫之時間內，密集施用毒品，足見違法意
    識甚高。再者雖原審認被告犯罪行為未危害他人，然其漏未
    審酌被告反覆利用國家觀察、勒戒、審理資源，嚴重浪費公
    帑，原審於本次被告所犯施用第二級毒品罪之科刑，僅較法
    定之最低刑度重1月，然本件被告又係累犯，是原判決量刑
    尚嫌過輕云云。按量刑輕重，係屬事實審法院得依職權自由
    裁量之事項，苟已斟酌刑法第57條各款所列情狀而未逾越法
    定刑度，不得遽指為違法。從而，原判決量刑時既已審究刑
    法第57條所列各款規定，分別量處有期徒刑9月、3月，應執
    行有期徒刑10月，客觀上尚難認有權利濫用之裁量違法情事
    。上訴意旨徒以被告浪費司法資源，量刑過輕指摘原判決不
    當云云，依上揭說明，為無理由，應予駁回。
四、據上論斷，應依刑事訴訟法第368條，判決如主文。
本案經檢察官李叔芬到庭執行職務。
中    華    民    國    98    年    6     月    4     日
                  刑事第二十二庭審判長法  官  何菁莪
                                      法  官  洪于智
                                      法  官  江振義
以上正本證明與原本無異。
施用第一級毒品罪部分，如不服本判決，應於收受送達後十日內
向本院提出上訴書狀，其未敘述上訴之理由者並得於提起上訴後
十日內向本院補提理由書（均須按他造當事人之人數附繕本）。
施用第二級毒品罪部分，不得上訴。
                                      書記官  陳韋杉
中    華    民    國    98    年    6     月    5     日
附錄論罪科刑法條：
毒品危害防制條例第10條
施用第一級毒品者，處 6月以上5年以下有期徒刑。
施用第二級毒品者，處3 年以下有期徒刑。


司法院資訊處製作；財團法人民間司法改革基金會備份。
